【裁判字號】    97,交簡上,70
【裁判日期】    970604
【裁判案由】    過失傷害
【裁判全文】
臺灣高雄地方法院刑事判決            97年度交簡上字第70號
上  訴  人  丁○○
即  被  告
上列上訴人因過失傷害案件，不服本院高雄簡易庭96年度交簡字
第3896號中華民國97年1 月31日第一審簡易判決（臺灣高雄地方
法院檢察署檢察官聲請簡易判決處刑案號：96年度偵字第16054
號）提起上訴，本院管轄之第二審合議庭判決如下：
    主  文
上訴駁回。
丁○○緩刑貳年。
    事  實
一、丁○○於民國95年9 月12日凌晨，駕駛車號7967-FB 號自小
    客車沿高雄市○○區○○路北往南方向行駛，於同日凌晨0
    時30分許，行經該路與明誠三路交岔路口時，本應注意汽車
    行駛時之車前狀況，隨時採取必要之安全措施，且汽車行駛
    至交岔路口時，應遵守燈光號誌之指揮，如遇路口燈光號誌
    為閃光紅燈時，車輛應減速接近，先停止於交岔路口前，讓
    幹道車優先通行後認為安全時，方得續行，而依當時情況並
    無不能注意之情事，竟疏未注意及此，未停車再開即貿然通
    過上開交岔路口，適蘇雅嫺駕駛車號XS-4045 號自小客車搭
    載乘客乙○○、甲○○，於同一時間由明誠三路西向東方向
    行駛至該交岔路口，亦疏未注意駕車行經閃光黃燈路口應依
    規定減速接近，注意安全，小心通過，即貿然前行，雙方遂
    發生擦撞，致乙○○受有顏面裂傷及頭、頸、背部扭、挫傷
    之傷害；余佩姍則受有顏面裂傷及頸部鈍挫傷之傷害。丁○○於肇事後，在現場等候，並向據報前往現場處理之員警坦
    承肇事，自願接受裁判。
二、案經乙○○、余佩姍訴由高雄市政府警察局鼓山分局報請臺
    灣高雄地方法院檢察署檢察官偵辦後聲請簡易判決處刑。
    理  由
壹、程序部分：
    按被告經合法傳喚，無正當之理由不到庭者，得不待其陳述
    ，逕行判決，刑事訴訟法第371 條定有明文。次按對於簡易
    判決處刑不服而上訴者，得準用上開規定，此觀諸刑事訴訟
    法第455 條之1 第3 項之規定自明。是本件上訴人即被告丁○○經本院合法傳喚後，無正當理由未到庭，本院爰不待其
    陳述，而為一造辯論判決，合先敘明。
貳、證據能力部分：
    按被告以外之人於審判外之陳述雖不符刑事訴訟法第159 條
    之1 至第159 條之4 等4 條之規定，而經當事人於審判程序
    同意作為證據，法院審酌該言詞陳述或書面陳述作成時之情
    況，認為適當者，亦得為證據；當事人、代理人或辯護人於
    法院調查證據時，知有刑事訴訟法第159 條第1 項不得為證
    據之情形，而未於言詞辯論終結前聲明異議者，視為有前項
    之同意，同法第159 條之5 定有明文。本件告訴人乙○○、
    甲○○及證人蘇雅嫻警詢中所為之指述（警卷第3 、4 、5
    至6 頁）雖屬傳聞證據，然於本院審理時，當事人並未對其
    等上揭陳述之證據能力表示意見，本院審酌上開證據作成時
    ，並無不法取得等情形，認為以之作為本案之證據亦屬適當
    ，是均有證據能力。
參、實體判決部分：
一、上揭事實業據被告丁○○於警詢（警卷第1 至2 頁）、刑事
    上訴狀（本院卷第3 頁）及本院準備程序訊問時（本院卷第
    19頁）坦承不諱，核與告訴人即被害人乙○○、甲○○警詢
    中之指述（警卷第3 、4 頁），及證人蘇雅嫻警詢中之證述
    相符（警卷第5 至6 頁），並有道路交通事故現場圖（警卷
    第14頁）、道路交通事故調查報告表(一)、(二)（警卷第15至16
    頁）、高雄市政府警察局交通大隊交通事故談話紀錄表（警
    卷第17至18頁）、現場照片10幀（警卷第19至23頁）、告訴
    人乙○○高雄市立聯合醫院、原祿骨科醫院、右昌聯合醫院
    診斷證明書各1 紙（警卷第24至26頁）、告訴人甲○○高雄
    市立聯合醫院、原祿骨科醫院、右昌聯合醫院診斷證明書各
    1 紙（警卷第27至29頁）附卷可稽，足認被告之自白核與事
    實相符，本件事證明確，被告上開犯行，足堪認定。
二、按汽車駕駛人應注意車前狀況，隨時採取必要之安全措施，
    且汽車行駛至交岔路口，其行進、轉彎，應遵守燈光號誌之
    指示，而閃光紅燈表示停車再開，車輛應減速接近，先停止
    於交岔路口前，讓幹道車優先通行後認為安全時，方得續行
    ，道路交通安全規則第94條第3 項、第102 條第1 項第1 款
    及道路交通標誌標線號誌設置規則第211 條第1 項第2 款條
    分別定有明文。本件被告駕車自應注意上述道路交通安全規
    定，而當時天候晴，路面乾燥、無缺陷、視距良好，有道路
    交通事故調查報告表在卷可參，足見被告當時並無不能注意
    之情事，詎被告竟疏未注意及此，猶貿然通過上開交岔路口
    以致肇事，造成告訴人乙○○、甲○○2 人受傷，足見被告
    之駕車失當行為顯有過失，且與告訴人乙○○、甲○○2 人
    之受傷間，具有相當因果關係。又被告於肇事後，偵查機關
    未發覺犯罪前，在現場等候並向前往處理之警員坦承肇事乙
    節，此有高雄市政府警察局交通大隊交通事故談話紀錄表第
    13項在卷可查（警卷第18頁），被告確有對於未發覺之罪自
    首而接受裁判之事實。
三、原審認被告上開犯行，事證明確，進而適用刑法第284 條第
    1 項前段、第41條第1 項前段、第62條，刑法施行法第1 條
    之1 規定，並審酌被告之過失程度，造成告訴人乙○○、甲○○2 人所受之傷害程度，並參以被告犯後自首犯行，態度
    良好等一切情狀，量處被告有期徒刑4 月，且以本件被告犯
    罪時間係在96年4 月24日以前，所犯合於中華民國96年罪犯
    減刑條例之規定，減其宣告刑2 分之1 為有期徒刑2 月，並
    諭知以新台幣（下同）1000元為折算1 日為易科罰金之折算
    標準。經核原判決認事用法，均無不當，量刑亦稱妥適。被
    告以原審量刑過重為由提起上訴，指摘原判決不當，為無理
    由，應予駁回。惟被告原審判決後已與告訴人乙○○、甲○○2 人達成調解，並於97年5 月22日賠付完畢，有卷附本院
    97年度雄簡調234 號調解筆錄、郵政跨行匯款申請單影本2
    紙（本院卷第23至24、40頁）可稽，而告訴人乙○○、甲○○亦均當庭表示若被告有依調解條件履行，願給被告緩刑之
    機會（本院卷第36頁），此為原審判決時不及審酌者。爰審
    酌被告僅因一時疏忽駕車肇事致告訴人乙○○、甲○○2 人
    受有如事實欄所示之傷害，傷勢尚非嚴重，且自始坦承犯行
    ，並於本院審理期間已與告訴人乙○○、甲○○2 人達成和
    解，已各賠償88000 元完畢，及被告未曾受有期徒刑以上刑
    之宣告，有臺灣高等法院被告全國前案紀錄表可佐等一切情
    況，本院認其本件犯行所受宣告刑以暫不執行為適當，爰併
    為緩刑2 年之宣告，以勵自新。
據上論斷，應依刑事訴訟法第455 條之1 第1 項、第3 項、第36
8 條、第371 條，判決如主文。
本案經檢察官丙○○到庭執行職務。
中    華    民    國    97    年     6    月     4    日
                  交通法庭  審判長法  官  李璧君
                                  法  官  陳振嘉
                                  法  官  曾仁勇
以上正本證明與原本無異。
不得上訴。
中    華    民    國    97    年     6    月     4    日
                                  書記官  王治華
附錄法條：
中華民國刑法第284條
因過失傷害人者，處 6 月以下有期徒刑、拘役或 5 百元以下罰
金，致重傷者，處1 年以下有期徒刑、拘役或5 百元以下罰金。
從事業務之人，因業務上之過失傷害人者，處1 年以下有期徒刑
、拘役或1 千元以下罰金，致重傷者，處3 年以下有期徒刑、拘
役或2 千元以下罰金。


司法院資訊處製作；財團法人民間司法改革基金會備份。
